臺灣高等法院高雄分院刑事判決　　　　　　　　　　九十一年度上訴字第九一四號
　　上　訴　人
　　即　被　告　辛○○
　　選任辯護人　林樹根
　　　　　　　　邱麗妃
　　　　　　　　莊雯琇
　　上　訴　人
　　即　被　告　己○○
　　選任辯護人　吳春生
右上訴人因強盜等案件，不服臺灣高雄地方法院九十一年度訴字第二六二０號，中華
民國九十一年三月二十九日第一審判決（起訴案號：臺灣高雄地方法院檢察署九十年
度偵字第一三八一九號、第一四一八五號、第一四九０九號、第一五０三三號、第七
三三七號）提起上訴，本院判決如左：
    主    文
原判決關於辛○○及己○○強盜未遂暨定執行刑部分撤銷。
辛○○連續結夥三人以上攜帶兇器意圖為自己不法之所有，以強暴至使不能抗拒，而
取他人之物及使他人交付其物，處有期徒刑柒年陸月，扣案之水果刀壹把、口罩壹個
、膠帶壹捲均沒收。
己○○被訴強盜未遂部分無罪。
    事  實
一、辛○○與已判決確定之子○○、少年午○○（民國000年0月00日生，另案
    由臺灣高雄少年法院調查審理）、現役軍人梁議中（另案由國防部南部軍事地方
    法院審理）、謝政利、林勇彰（均由檢察官另案偵查起訴）、少年未○○（00
    0年0月00日生，另案由臺灣高雄少年法院調查審理），基於意圖為自己不法
    所有之犯意聯絡，辛○○並基於概括犯意，連續在附表一（第三項除外）所示時
    間、地點，分別以二人或結夥三人以上、共乘一至二輛機車、由其中一至二人手
    持客觀上足供兇器之用之機車大鎖、西瓜刀、類似武士刀之刀（該刀為未○○所
    有），攔阻被害人，或毆打或喝令不准抵抗、移動、並令交出財物，其餘之人負
    責把風或騎車之方式，強暴或脅迫如附表一所示行經該處之路人、機車騎士，至
    使該等路人、機車騎士極端畏懼不能抗拒，而自行交付或任由渠等強行取走如附
    表一（第三項除外）所示之財物，得手後將物品典當、或留供已用，現金部份則
    朋分花用一空。
二、辛○○復承前意圖為自己不法所有之概括犯意，與丁○○、辰○○、少年申○○
    （000年0月0日生，另案由臺灣高雄少年法院調查審理）基於意圖為自己不
    法所有之犯意聯絡，於附表一第三項所示之九十年七月十三日凌晨一時許，在高
    雄縣○○鄉○○村○○街往仁美方向、九江高幹一０九號電桿前，以附表一編號
    第三項所示之方式，結夥三人以上、共乘二輛機車，辛○○口戴口罩並以膠帶黏
    貼機車車牌，由辰○○持客觀上足供兇器之用之水果刀攔阻、脅迫行經該處之機
    車騎士丙○○，至使不能抗拒，辛○○下手強取丙○○之金項鍊一條及脅迫其交
    出現金新臺幣（下同）一千元，丁○○、申○○則在旁把風，得手後由辛○○於
    同年月二十三日下午五時許將項鍊委由不知情之親人張秋子持往位於高雄市○○○路九十六之三號之「慶和珠寶銀樓」典當，得款一萬餘元與現金一併朋分花用
    ，嗣辛○○於九十年七月二十三日上午十一時二十五分許，主動向高雄縣警察局
    仁武分局自首，而查獲上情。
三、案經高雄縣警察局仁武分局移送臺灣高雄地方法院檢察署檢察官偵查起訴。
    理    由
一、訊據上訴人即被告辛○○坦承有附表一編號一至八之犯行，惟否認有其餘之犯行
    ；經查附表一所示各次犯行，業據被告於警偵訊及原審審理時坦白承認，核與丁○○、子○○、辰○○供述相符，並經被害人乙○○、庚○○、丙○○、甲○○
    、劉美梅、卯○○、巳○○、寅○○、丑○○、戊○○○、壬○○指述及證人張
    秋子、典當搶得金飾之「慶和珠寶銀樓」洪絹添、「春成珠寶銀樓」林孜霞、「
    寶國珠寶銀樓」蔡金雪證述情節相符，並有贓物認領保管收據、原料金買進登記
    簿、照片附卷可稽，除其中數次犯行係何人持刀或機車大鎖、何人下手、搶得財
    物如何朋分等細節外，亦與共犯少年午○○、現役軍人梁議中、少年申○○、林
    勇彰、少年未○○供述過程大致吻合，復有水果刀一把、口罩一個、膠帶一捲、
    摩托羅拉廠牌Ｖ三六八八型行動電話一支扣案可資佐憑。至證人即共犯謝政利雖
    於原審證稱：並未與被告辛○○、未○○共犯附表一編號第二、八項犯行，然被
    告辛○○該二次強盜犯行，業據其自承無訛，且經被害人庚○○、卯○○指述纂
    詳，復與共犯未○○供述一致，參諸謝政利尚未經檢察官偵查起訴，自難期待其
    自承犯行，是謝政利之陳述尚無礙於被告犯行之認定。至於編號九至十三之被害
    人雖未明確指認被告是強劫之人，但若非被告有此犯行，何能坦承明確，自不因
    被害人於慌亂中未能看清楚而為被告有利之認定。則本件事證已臻明確，被告犯
    行均堪認定，應依法論科。
二、按被告行為後，懲治盜匪條例業於九十一年一月三十日經公告廢止，另刑法第三
    百二十八、第三百三十條等相關條文亦於同日配合修正及增訂，並分別於同年二
    月一日失效、生效，被告之強盜行為，在懲治盜匪條例未公布廢止前，依被告行
    為時所適用之法律而言，該條例乃前揭修正前刑法之特別法，依特別法優於普通
    法之法律適用原則，本應適用懲治盜匪條例規定論處，無適用修正前刑法之餘地
    ，雖懲治盜匪條例嗣經廢止，然刑法強盜罪等相關條文亦同時修正、增訂以銜接
    ，則考其立法之目的，乃在以修正後之刑法規定取代上開條例，避免修正前之刑
    法發生中間法之效力，故懲治盜匪條例雖廢止，然因廢止前後被告之行為在行為
    時、裁判時均有刑罰規定，是該條例之廢止，仍屬刑法第二條第一項所稱之行為
    後法律有變更之情形，而非刑事訴訟法第三百零二條第四款、第三百八十一條、
    第三百九十三條第四款所稱之刑法「廢止」，亦無所謂因該條例之廢止而應回復
    適用修正前刑法相關法條之餘地，故法院就被告之強盜行為於九十一年二月一日
    以後裁判時，依刑法第二條第一項規定，並參酌二十五年上字第二六七號、二十
    八年上字第二三九七號、五十一年台上字第二一七九號判例意旨，自應就被告行
    為時有效之懲治盜匪條例與裁判時已修正之刑法相關條文予以比較適用，至被告
    行為時修正前之刑法相關條文，既不因上開條例廢止而回復，又非中間法，即無
    所謂比較適用問題，合先敘明。
三、次按行為後法律有變更者，適用裁判時法律，但裁判前之法律有利於行為人者，
    適用最有利於行為人之法律，刑法第二條第一項定有明文；而懲治盜匪條例第五
    條第一項第一款係規定「意圖為自己或第三人不法所有，以強暴、脅迫、藥劑、
    催眠術或他法，至使不能抗拒而取他人之物或使其交付者，處無期徒刑或七年以
    上有期徒刑」，九十一年一月三十日修正後之刑法第三百二十八條第一項、第四
    項、第三百三十條則規定「意圖為自己或第三人不法之所有，以強暴、脅迫、藥
    劑、催眠術或他法，至使不能抗拒，而取他人之物或使其交付者，為強盜罪，處
    五年以上有期徒刑」、「犯強盜罪而有第三百二十一條第一項各款情形之一者，
    處七年以上有期徒刑」，比較新舊法結果，裁判時之法律刑度較輕、較有利於被
    告，應適用裁判時之法律即九十一年一月三十日修正後之刑法第三百三十條、第
    三百二十八條。
四、末按認定被害人是否已達「至使不能抗拒」之程度，應以被告行為時之強弱程度
    綜合當時之具體事實，按多數人之客觀常態情狀決之，亦即視該手段施用於相類
    似之情狀下，是否足使一般人處於不能抗拒之制壓程度而定之；本件被告於附表
    一所示時間、地點，分別以二人或結夥三人以上、共乘一至二輛機車、由其中一
    至二人手持客觀上足供兇器之用之機車大鎖、西瓜刀、類似武士刀攔阻、毆打被
    害人並喝令被害人不准抵抗、移動、交出財物，其餘之人則負責把風或騎車，隻
    身或僅攜帶小孩行經該處行經該處之路人或機車騎士，處於上開情狀下，心理顯
    已極端畏懼不敢反抗而任由被告予取予求，是被害人等在上開情狀下已達喪失意
    思自由及不能抗拒之程度，殆無疑義。而強盜罪之強暴、脅迫，祇須抑壓被害人
    之抗拒或使被害人身體上、精神上，處於不能抗拒之狀態為已足，縱未與被害人
    身體接觸，仍不能不謂有強暴、脅迫行為，即強盜罪所施用之強暴、脅迫手段，
    祇須足以壓抑被害人之抗拒，使其喪失意思自由為已足，縱令被害人並無抗拒行
    為，仍於強盜罪之成立，不生影響，最高法院二十二年度上字第三一七號、三十
    年度上字第三二三號著有判例可資參照。從而：
（一）本件被告於附表一編號一、三、八、十二號除外所示時間、地點共犯強盜犯行
      時所攜帶之機車大鎖、西瓜刀、類似武士刀、水果刀，客觀上均足以對人體構
      成傷害而屬兇器，故被告攜帶前述機車大鎖、西瓜刀、類似武士刀、水果刀持
      以喝令被害人聽從其指令或敲打被害人頭部、背部，至被害人未敢抗拒而自行
      交付或任由渠等強行取走身上財物，均係犯修正後刑法第三百三十條第一項、
      第三百二十一條第一項第三款攜帶兇器意圖為自己不法之所有，以強暴、脅迫
      至使不能抗拒，而取他人之物及使他人交付其物既遂罪。編號十二號部分犯同
      法第三百二十八條第一項強盜既遂罪。
（二）又刑法第三百二十一條第四款竊盜罪所謂「結夥三人以上」之加重條件，以行
      為人具有刑事責任能力，並在場共同實施或分擔實施行為為要件，而少年午○○、申○○、未○○行為時均為十四歲以上未滿十八歲之人，已具刑事責任能
      力，是被告辛○○就附表一編號第一、三、八項，係犯修正後刑法第三百三十
      條第一項、第三百二十一條第一項第三款第四款之結夥三人以上攜帶兇器意圖
      為自己不法之所有，以脅迫至使不能抗拒，而使人交付財物及取他人之物既遂
      罪。
（三）被告就附表一所示之共犯參與部分，彼此間有犯意聯絡及行為分擔，均為共同
      正犯。被告所犯附表一各罪，其時間緊接、方法相同，均觸犯構成要件相同之
      罪，顯係基於概括犯意反覆為之，為連續犯，應論以較重編號三之修正後刑法
      第三百三十條結夥三人以上攜帶兇器意圖為自己不法之所有，以強暴至使不能
      抗拒而取他人之物及使他人交付其物既遂罪，並依刑法第五十六條之規定加重
      其刑。
（四）被告辛○○於犯罪後未被發覺前，即於九十年七月二十三日上午十一時二十五
      分許主動向高雄縣警察局仁武分局自首並陸續供出全部如附表一所示各項犯行
      ，是被告辛○○對於未發覺之犯罪自首而受裁判，核與刑法第六十二條前段自
      首之規定相符，爰依法於加重後減輕其刑。
五、原審據以論罪科刑，故非無見。但誤認被告亦有附表二所示犯行，自有未洽（理
    由詳後述），被告上訴執此指摘原判決不當，為有理由，應予撤銷改判，審酌被
    告強劫多次，惟念其年輕並知自首及其他一切情狀，量處如主文第二項所示之行
    ，扣案之口罩、膠帶為被告辛○○所有，且係供其犯包括附表一編號第三項等多
    次強盜犯行所用之物，扣案之水果刀為被告及共犯等人為犯強盜犯行所購買，且
    係供被告辛○○犯附表一編號三項犯行所用之物，業經被告供承在卷，爰依刑法
    第三十八條第一項第二款宣告沒收；被告等人持以犯強盜犯行之其他刀械，機車
    大鎖均未扣案，但並無證據足認尚存在，爰不宣告沒收，併此敘明。
六、公訴意旨另以：
（甲）被告辛○○於九十年七月十一日凌晨五時十五分許，在高雄縣○○鄉○○○○
      路、鳳屏一路四十巷口，與謝政利共乘一車持刀強盜黃崇昭、王英珠二人，因
      砂石車經過而未得手，因認被告辛○○另涉刑法第三百三十條加重強盜未遂罪
      嫌。訊之被告則堅決否認另犯上開之罪。經查：九十年七月十一日凌晨五時十
      五分許，在高雄縣○○鄉○○○○路、鳳屏一路四十巷口，黃崇昭、王英珠二
      人遭二名歹徒共乘一車持刀強盜，因砂石車經過而未遂一節，雖據被害人黃崇
      昭於警訊中指認被告辛○○之照片，惟黃崇昭經原審三度傳喚均未能到庭當面
      辨識被告辛○○，而照片尚無法完全表現被告之身形面貌，其指認是否正確，
      非無疑義，又無其他證據足認被告確涉有與謝政利一同強盜黃崇昭等人之犯行
      ，是該部分亦難僅憑被害人之指述，遽為不利被告辛○○之認定。
（乙）公訴意旨另以被告辛○○有附表二之各次犯行及被告己○○有編號十一之犯行
      ；經查被告二人於本院否認有上述各犯行，而附表二均查無被害人，又查無贓
      物，自不能以被告或其他共犯之自白做為被告犯罪之證據，此部份應認被告二
      人犯罪不能證明。
（丙）綜上所述，被告辛○○、己○○被訴右揭犯行，既不能證明，惟公訴人認辛○○此部分與首揭有罪部份，有連續犯裁判上一罪關係，爰不另為無罪諭知；另
      原審就被告己○○此部分，遽予論罪科行，自有未洽，被告上訴為有理由，原
      判決此部分及其所定執行刑應併撤銷，另由本院為無罪之諭知。
七、被告辛○○經合法傳喚，無正當理由不到庭，爰不待其陳述逕行判決。
八、同案被告丁○○、子○○、辰○○已撤回上訴，己○○就竊盜、搶奪部分亦撤回
    上訴，併此敘明。
據上論斷，應依刑事訴訟法第三百六十九條第一項前段、第三百六十四條、第二百九
十九條第一項前段、第三百七十一條、第三百零一條第一項，刑法第二條第一項前段
、第五十六條、第二十八條、修正後第三百三十條第一項、第六十二條、第三十八條
第一項第二款，判決如主文。
本案經檢察官王登榮到庭執行職務。
中    華    民    國     九十一     年       九       月      二十      日
                              臺灣高等法院高雄分院刑事第九庭
                                  審判長法官  張明松
                                        法官  任森銓
                                        法官  江泰章
右正本證明與原本無異。
如不服本判決應於收受本判決後十日內向本院提出上訴書狀，其未述上訴理由者，
並得於提起上訴後十日內向本院補提理由書狀（均須按他造當事人之人數附繕本)「
切勿逕送上級法院」。
                                      書記官  郭榮芳
中    華    民    國     九十一     年       九       月     二十四     日
附錄  本判決論罪科刑法條：
修正後刑法第三百三十條：
犯強盜罪而有第三百二十一條第一項各款情形之一者，處七年以上有期徒刑。
前項之未遂犯罰之。
附表一：被告辛○○共犯強盜案件詳目
┌──┬──────┬──────────┬───┬───┬────┬────────┐
│編號│  犯罪時間  │   犯  罪  地  點   │共犯者│被害人│犯罪所得│  犯 罪 方 式   │
├──┼──────┼──────────┼───┼───┼────┼────────┤
│    │九十年四月十│高雄縣○○鄉○○路觀│辛○○│乙○○│金項鍊一│四人分乘二機車，│
│    │日晚間十時十│音紀念公園前大型看板│子○○│癸○○│條      │辛○○、午○○持│
│    │五分許      │處                  │午○○│      │        │機車大鎖，子○○│
│ １ │            │                    │梁議中│      │        │、梁議中持西瓜刀│
│    │            │                    │      │      │        │脅迫被害人強取吳│
│    │            │                    │      │      │        │鳳珠頸上金項鍊。│
│    │            │                    │      │      │        │                │
├──┼──────┼──────────┼───┼───┼────┼────────┤
│    │九十年七月二│高雄縣大樹鄉三和村義│辛○○│庚○○│金項鍊一│二人共乘一機車，│
│    │日晚間九時十│守大學往溪埔方向三和│謝政利│      │條      │辛○○持西瓜刀脅│
│ ２ │七分許      │路坑內橋旁          │      │      │        │迫被害人強取被害│
│    │            │                    │      │      │        │人頸上項鍊。    │
│    │            │                    │      │      │        │                │
├──┼──────┼──────────┼───┼───┼────┼────────┤
│    │九十年七月十│高雄縣大樹鄉九曲村瓦│辛○○│丙○○│金項鍊一│四人分乘二機車，│
│    │三日凌晨一時│厝街往仁美方向、九江│丁○○│      │條      │辰○○持水果刀脅│
│    │許          │高幹一０九號前      │辰○○│      │新臺幣一│迫被害人交付一千│
│    │            │                    │申○○│      │千元    │元，辛○○強取被│
│ ３ │            │                    │      │      │        │害人身上金項鍊，│
│    │            │                    │      │      │        │丁○○、申○○把│
│    │            │                    │      │      │        │風；辛○○並戴口│
│    │            │                    │      │      │        │罩，車牌黏貼膠帶│
│    │            │                    │      │      │        │。              │
├──┼──────┼──────────┼───┼───┼────┼────────┤
│    │九十年四月八│高雄縣○○鄉○○路往│辛○○│甲○○│新臺幣一│二人共乘一機車，│
│    │日晚間十一時│大社義守大學方向路上│子○○│      │千一百元│辛○○持機車大鎖│
│    │五十分許    │                    │      │      │新力廠牌│敲打被害人頭部（│
│ ４ │            │                    │      │      │ＣＤ隨身│未成傷）並強取被│
│    │            │                    │      │      │聽一台  │害人財物，子○○│
│    │            │                    │      │      │        │持西瓜刀把風；陳│
│    │            │                    │      │      │        │弘居並戴口罩，車│
│    │            │                    │      │      │        │牌黏貼膠帶。    │
├──┼──────┼──────────┼───┼───┼────┼────────┤
│    │九十年五月十│高雄縣○○鄉○○路旁│辛○○│二名路│新臺幣一│二人共乘一車，均│
│    │八日凌晨三、│產業道路上          │午○○│旁牽機│萬餘元  │持機車大鎖脅迫被│
│    │四時許      │                    │      │車行進│摩托羅拉│害人交付財物。  │
│ ５ │            │                    │      │之男子│廠牌、Ｖ│                │
│    │            │                    │      │      │三六八八│                │
│    │            │                    │      │      │型行動電│                │
│    │            │                    │      │      │話一支  │                │
├──┼──────┼──────────┼───┼───┼────┼────────┤
│    │九十年五月十│高雄縣○○鄉○○路七│辛○○│壬○○│新臺幣二│二人共乘一機車，│
│    │八日凌晨三、│十三之七號海釣場旁、│午○○│      │百七十元│均持機車大鎖，余│
│ ６ │四時許      │十字路口            │      │      │行動電話│秉弘敲打被害人背│
│    │            │                    │      │      │一支    │部，辛○○強取被│
│    │            │                    │      │      │戒指一枚│害人身上財物。  │
├──┼──────┼──────────┼───┼───┼────┼────────┤
│    │九十年二月十│高雄縣仁武鄉灣內四巷│辛○○│劉美梅│內有新臺│二人共乘一機車，│
│    │日凌晨一時許│、澄觀路口          │林勇彰│      │幣一千餘│均持機車大鎖，脅│
│    │            │                    │      │      │元、信用│迫被害人停靠路旁│
│    │            │                    │      │      │卡、提款│，由辛○○動手強│
│    │            │                    │      │      │卡、諾基│取被害人置於機車│
│ ７ │            │                    │      │      │亞廠牌、│置物箱之皮包，林│
│    │            │                    │      │      │六一一０│勇彰把風。      │
│    │            │                    │      │      │型號行動│                │
│    │            │                    │      │   │電話之皮│                │
│    │            │                    │      │      │包一只  │                │
├──┼──────┼──────────┼───┼───┼────┼────────┤
│    │九十年五月八│高雄縣○○鄉○○路距│辛○○│卯○○│光陽廠牌│三人分乘二機車，│
│    │日凌晨四時三│澄觀路三百公尺處    │未○○│      │、車牌號│辛○○、未○○同│
│    │十分許      │                    │謝政利│      │碼ＫＭ七│乘一車，未○○持│
│    │            │                    │      │      │一七六號│似武士刀攔阻、脅│
│ ８ │            │                    │      │      │重型機車│迫被害人，其餘二│
│    │            │                    │      │      │        │人持機車大鎖，謝│
│    │            │                    │      │      │        │政利強取被害人乘│
│    │            │                    │      │      │        │坐之機車；辛○○│
│    │            │                    │      │      │        │戴口罩，車牌黏貼│
│    │            │                    │      │      │        │膠帶。          │
├──┼──────┼──────────┼───┼───┼────┼────────┤
│    │九十年四月九│高雄縣○○鄉○○路一│辛○○│巳○○│新臺幣一│二人共乘一機車，│
│    │日凌晨十二時│二一之五號前、旗楠公│子○○│      │千餘元  │子○○持西瓜刀攔│
│    │三十分許    │路附近              │      │      │摩托羅拉│阻被害人，辛○○│
│ ９ │            │                    │      │      │廠牌、Ｃ│持機車大鎖脅迫被│
│    │            │                    │      │      │Ｄ九二八│害人交付現金，並│
│    │            │                    │      │      │型行動電│強取被害人口袋內│
│    │            │                    │      │      │話一支  │行動電話。      │
├──┼──────┼──────────┼───┼───┼────┼────────┤
│    │九十年四月九│高雄縣○○鎮○○○路│辛○○│寅○○│新臺幣一│二人共乘一機車，│
│    │日凌晨十二時│中華橋旁         │子○○│      │千二百元│子○○持西瓜刀攔│
│ １０ │至一時許    │                    │      │      │阿爾法特│阻被害人，辛○○│
│    │            │                    │      │      │廠牌行動│持機車大鎖脅迫被│
│    │            │                    │      │      │電話一支│害人交付現金，並│
│    │            │                    │      │      │        │強取被害人口袋內│
│    │            │                    │      │      │        │行動電話。      │
├──┼──────┼──────────┼───┼───┼────┼────────┤
│    │九十年二月十│高雄縣○○鄉○○○路│辛○○│丑○○│新臺幣三│二人共乘一機車，│
│  │日凌晨三、四│一八０巷五十五號前  │林勇彰│      │千餘元  │均持機車大鎖，脅│
│    │時許        │                    │      │      │        │迫被害人將財物交│
│    │            │                    │      │      │        │付。            │
├──┼──────┼──────────┼───┼───┼────┼────────┤
│    │九十年五月十│高雄縣大寮鄉高屏大橋│辛○○│姚劉松│白金項鍊│二人共乘一機車，│
│  │八日凌晨五時│下磚仔窯菜市場、義和│午○○│枝    │一條    │喝令被害人交付財│
│    │許          │村義和路一五四號前  │      │      │        │物，午○○並強取│
│    │            │                    │      │      │        │被害人頸上項鍊。│
├──┼──────┼──────────┼───┼───┼────┼────────┤
│    │九十年五月四│高雄縣大寮鄉江山村江│辛○○│李張桂│新臺幣一│二人共乘一機車，│
│  │日凌晨四時許│山路日昇冷凍廠前    │未○○│娘    │百元    │辛○○持似武士刀│
│    │            │                    │      │送羊奶│        │脅迫被害人交付財│
│    │            │                    │      │婦人  │        │物。            │
└──┴──────┴──────────┴───┴───┴────┴────────┘
附表二：辛○○、己○○被訴強盜犯行：
┌──┬──────┬──────────┬───┬───┬────┬────────┐
│    │九十年三月間│高雄縣○○鄉○○路、│辛○○│一名騎│新臺幣一│二人共乘一機車，│
│    │某日凌晨十二│翁園路口            │子○○│車男子│千餘元  │辛○○持機車大鎖│
│ １ │時許        │                    │      │      │        │、子○○持西瓜刀│
│    │            │                    │      │      │        │攔阻被害人，由陳│
│    │            │                    │      │      │        │辛○○脅迫被害人│
│    │            │                    │      │      │        │交付財物，子○○│
│    │            │                    │      │      │        │把風。          │
├──┼──────┼──────────┼───┼───┼────┼────────┤
│    │九十年三月間│高雄縣○○鄉○○街、│辛○○│一名騎│新臺幣三│二人共乘一機車，│
│    │某日凌晨十二│打鐵店街附近        │子○○│車女子│、四千元│辛○○持機車大鎖│
│ ２ │時三十分許  │                    │      │      │        │、子○○持西瓜刀│
│   │            │                    │      │      │        │攔阻被害人，由陳│
│    │            │                    │      │      │        │辛○○脅迫被害人│
│    │            │                    │      │      │        │交付財物，子○○│
│    │            │                    │      │      │        │把風。          │
├──┼──────┼──────────┼───┼───┼────┼────────┤
│    │九十年二月十│高雄縣○○鄉○○路三│辛○○│一名騎│無      │二人共乘一機車，│
│    │日凌晨二時許│一二號前            │林勇彰│車男子│        │均持機車大鎖，林│
│ ３ │            │                    │      │      │        │勇彰持大鎖毆打該│
│    │            │                    │      │      │        │騎士、使其人車倒│
│    │            │                    │      │      │        │地（未成傷），陳│
│    │            │                    │      │      │        │弘居令被害人交付│
│    │            │     │      │      │        │財物。          │
├──┼──────┼──────────┼───┼───┼────┼────────┤
│    │九十年四、五│高雄縣○○鄉○○路往│辛○○│一名路│新臺幣一│四人分乘二機車，│
│ ４ │月間某日凌晨│鳳山方向、高雄縣大寮│未○○│旁推車│千餘元  │辛○○佯稱幫忙推│
│    │二、三○○  ○鄉○○街○○○號附近│謝政利│男子及│        │車，將車輛推入巷│
│    │            │                    │不詳姓│不詳送│        │內，並由其中一人│
│    │            │                    │名友人│報生  │        │持武士刀脅迫被害│
│    │            │                    │      │      │        │人交付財物。    │
├──┼──────┼──────────┼───┼───┼────┼────────┤
│    │九十年六月間│高雄縣○○鄉○○路近│辛○○│一名騎│新臺幣四│二人共乘一機車，│
│ ５ │某日凌晨二、│美山路附近、美山路一│未○○│車搭載│千元    │一人持機車大鎖脅│
│    │三時許      │０二巷五號前        │      │小孩之│        │迫被害人交付財物│
│    │            │                    │      │女子  │        │。              │
├──┼──────┼──────────┼───┼───┼────┼────────┤
│    │九十年三月間│高雄縣鳥松鄉仁美村水│辛○○│一名騎│無      │二人共乘一機車，│
│ ６ │某日凌晨一時│管路附近            │未○○│車男子│        │一人持機車大鎖脅│
│    │許          │                    │      │      │        │迫被害人交付財物│
│    │            │                    │      │      │        │。              │
├──┼──────┼──────────┼───┼───┼────┼────────┤
│    │九十年三月間│高雄縣鳥松鄉仁美村仁│辛○○│一名騎│新臺幣二│二人共乘一機車，│
│ ７ │某日凌晨    ○○○區○○○○○路過│未○○│車女子│百餘元  │均持機車大鎖脅迫│
│    │            │水管路往中庄附近    │      │      │        │被害人交付財物。│
├──┼──────┼──────────┼───┼───┼────┼────────┤
│    │九十年三月間│高雄縣○○鄉○○路近│辛○○│一名騎│未得手  │二人共乘一機車攔│
│ ８ │某日凌晨    │大同路附近          │未○○│車男子│        │阻、脅迫一騎士，│
│    │            │                    │      │      │        │因後方來車未得手│
│    │            │                    │      │      │        │。              │
├──┼──────┼──────────┼───┼───┼────┼────────┤
│    │九十年三月間│高雄縣鳥松鄉仁美村美│辛○○│一名騎│香菸一包│二人共乘一機車，│
│ ９ │某日凌晨    │山路、水管路口附近  │未○○│車男子│打火機一│一人持機車大鎖脅│
│    │            │                    │      │      │只      │迫被害人交付財物│
│    │            │                    │      │      │        │。              │
├──┼──────┼──────────┼───┼───┼────┼────────┤
│    │九十年三月間│高雄縣鳥松鄉仁美村美│辛○○│一名騎│新臺幣四│二人共乘一機車，│
│ １０ │某日凌晨    │山路、水管路口附近  │未○○│車男子│百元    │一人持機車大鎖脅│
│    │            │                    │      │      │        │迫被害人交付財物│
│    │            │                    │      │      │        │。              │
├──┼──────┼──────────┼───┼───┼────┼────────┤
│    │九十年三月間│高雄縣○○鄉○○路往│辛○○│一名騎│未得手  │二人共乘一機車，│
│  │某日凌晨一時│高雄榮民總醫院便道上│己○○│車女子│        │辛○○持機車大鎖│
│    │許          │                    │      │      │        │脅迫被害人交付財│
│    │            │                    │      │      │        │物，因被害人大喊│
│    │            │                    │      │      │        │搶劫而未得手。  │
└──┴──────┴──────────┴───┴───┴────┴────────┘
                                                                      Ｋ
